臺灣板橋地方法院刑事判決　　　　　　　96年度訴字第503號
公　訴　人　臺灣板橋地方法院檢察署檢察官
被　　　告　乙○○
上列被告因竊盜等案件，經檢察官提起公訴〔９６年度偵字第１
４３６號〕，本院合議庭裁定由受命法官獨任進行簡式審判程序
；茲判決如下：
    主  文
乙○○共同竊盜，累犯，處有期徒刑肆月；又共同意圖為自己不
法之所有，而搶奪他人之動產，累犯，處有期徒刑拾月；應執行
有期徒刑壹年。
    事　實
壹、乙○○前於〔一〕民國〔下同〕８９年間，因施用毒品案〔
    臺灣板橋地方法院檢察署８９年度毒偵字第５８３９號〕，
    經臺灣高等法院以９０年度上易字第９７４號刑事判決判處
    有期徒刑捌月確定，嗣於９１年８月２４日縮刑期滿執行完
    畢。〔二〕９３年間，因施用毒品案〔臺灣板橋地方法院檢
    察署９３年度毒偵字第５０７號〕，經本院就其施用第壹、
    貳級毒品犯行，依序判處有期徒刑柒月、有期徒刑參月，並
    定應執行刑為有期徒刑玖月確定，嗣於９４年７月５日縮刑
    期滿執行完畢。〔三〕９３年間，因施用毒品案〔臺灣板橋
    地方法院檢察署９３年度毒偵字第５４８８號〕，經本院判
    處有期徒刑壹年確定，嗣於９５年８月６日縮刑期滿執行完
    畢。
貳、乙○○未見悔悟，與真實姓名年籍不詳綽號『阿志』之成年
    男子，〔一〕共同基於意圖為自己不法所有之竊盜犯意聯絡
    ，於９６年１月２日上午１０時許，在臺北縣新莊市輔仁大
    學後方空地，由乙○○在旁把風，『阿志』則持自備之鑰匙
    ，竊取沈賢旗所有、由甲○○使用之牌照號碼ＪＲ３－１３
    ９號重型機車，得手後供『阿志』代步使用。〔二〕另共同
    基於意圖為自己不法之所有之搶奪犯意聯絡，由『阿志』騎
    乘上開竊得之牌照號碼ＪＲ３－１３９號重型機車負載乙○○，於同日下午１時許，在臺北縣新莊市○○街１０６巷口
    ，趁行走於該處路旁之丙○○不備之際，由乙○○下手搶奪
    丙○○所有之手提包１個〔內有零錢約新臺幣壹佰元、郵局
    金融卡、國民身分證、空中大學學生證各１枚、行動電話１
    具，其中國民身分證、行動電話１具暨手提包１個等物業經
    員警發交丙○○認領保管〕後逃逸，並將上開機車棄置於臺
    北縣泰山鄉○○路３６巷１０號前。嗣經警於同日下午３時
    ４５分許，在臺北縣泰山鄉○○路○段１４５巷３６弄口，
    見乙○○騎乘牌照號碼Ｍ６７－５２９號重型機車負載『阿
    志』，貳人形跡可疑，遂上前進行盤查時，乙○○見狀即將
    上開搶得之皮包隨手棄置於大排水溝內，而『阿志』則趁隙
    逃逸，並扣得上揭丟棄之手提包１個暨循線尋獲上開牌照號
    碼ＪＲ３－１３９號重型機車１臺〔業經員警發交甲○○認
    領保管〕。
參、案經臺北縣政府警察局新莊分局報請臺灣板橋地方法院檢察
    署檢察官偵查起訴。
　　理　由
壹、上揭事實，業據被告乙○○坦承不諱〔參見本院準備程序筆
    錄、簡式審判筆錄〕，核與〔一〕被害人甲○○指訴被害情
    節〔參見偵卷第１６頁至第１８頁〕。〔二〕被害人丙○○
    指訴被害情節〔參見偵卷第１９頁至第２３頁〕，互核相符
    ，復有〔一〕贓物認領保管單２紙〔附偵卷第４１頁、第４
    ４頁〕。〔二〕車籍作業系統－查詢認可資料２紙〔附偵卷
    第４０頁、第４２頁〕。〔三〕採證照片１６幀〔附偵卷第
    ４５頁至第５２頁〕等足佐，堪認被告乙○○自白情節與事
    實相符，本件事證已臻明確，被告乙○○之犯行堪予認定。
貳、核被告乙○○所為，係犯刑法第３２０條第１項之竊盜罪、
    第３２５條第１項之普通搶奪罪；其與『阿志』貳人間，就
    上開竊盜暨搶奪犯行有犯意聯絡及行為分擔，為共同正犯；
    所犯上開貳罪，犯意各別，構成要件互殊，應分論併罰；又
    被告乙○○前曾犯事實欄壹之〔一〕、〔二〕、〔三〕所示
    之罪，經法院判處徒刑確定，先後於「９１年８月２４日」
    、「９４年７月５日」、「９５年８月６日」執行完畢，此
    有臺灣高等法院被告前案紀錄表在卷足參，伍年之內，故意
    再犯有期徒刑以上之本罪，依累犯之規定，就其上開貳罪，
    加重其刑；爰審酌被告乙○○犯罪之動機、目的、手段，所
    竊取、搶奪之財物價值，暨犯罪後態度等一切情狀，量處如
    主文所示之刑，並定其應執行之刑。
據上論斷，應依刑事訴訟法第２７３條之１第１項、第２９９條
第１項前段，刑法第２８條、第３２０條第１項、第３２５條第
１項、第４７條第１項、第５１條第５款，刑法施行法第１條之
１第１項、第２項，判決如主文。
本案經檢察官蔡元仕到庭執行職務。
中　　華　　民　　國　　96　　年　　4 　  月　　16　　日
                  刑事第一庭　法　官    陳福來
以上正本證明與原本無異。
如不服本判決應於送達後10日內向本院提出上訴狀。
                            　書記官    林兆嘉
中　　華　　民　　國　　96　　年　　5 　　月　　9 　　日
附錄本案論罪科刑法條全文：
刑法第三百二十條：
意圖為自己或第三人不法之所有，而竊取他人之動產者，為竊盜
罪，處五年以下有期徒刑、拘役或五百元以下罰金。
意圖為自己或第三人不法之利益，而竊佔他人之不動產者，依前
項之規定處斷。
前二項之未遂犯罰之。
刑法第三百二十五條：
意圖為自己或第三人不法之所有，而搶奪他人之動產者，處六月
以上五年以下有期徒刑。
因而致人於死者，處無期徒刑或七年以上有期徒刑，致重傷者，
處三年以上十年以下有期徒刑。
第一項之未遂犯罰之。
